【裁判字號】    89,附民上,64
【裁判日期】    890901
【裁判案由】    毀損等
【裁判全文】
臺灣高等法院高雄分院刑事附帶民事訴訟判決        八十九年度附民上字第六四號
      上  訴  人
      即  原  告  甲○○
      被上訴人即
      被      告  戊○○
      被      告  丁○○
      被      告  丙○○
      被      告  乙○○
右上訴人等因被上訴人等毀損等附帶民事訴訟案件，不服臺灣澎湖地方法院八十九年
度附民字第七號中華民國八十九年九月一日第一審判決，提起上訴，本院判決如左：
      主      文
上訴駁回。
      事      實
甲、上訴人方面：
一、聲明：求為判決（一）原判決廢棄。（二）被上訴人戊○○、毆顯能、丙○○、
    乙○○等如逾期不為歸還與恢復原狀，應給付上訴人即原告三十五萬二千三百元
    ，及自起訴狀繕本送達翌日起至清償日止，按週年利率百分之五計算之利息。（
    三）上訴人願供擔保，請准宣告假執行。
二、陳述略稱：上訴人之房屋確係遭被上訴人等四人所毀損，有照片在卷可稽，原審
    為無罪之判決，顯有違誤。且被告毆顯能無故侵入住宅部分，已經原審判處拘役
    二十日，原審駁回原告之訴及假執行之聲請，尚有未洽，為維護上訴人之合法權
    益，提起本件上訴。
乙、被上訴人毆顯能、丙○○、乙○○等於本院未為任何聲明或陳述，亦未提出任何
    書狀，被上訴人戊○○否認有何侵權行為。
      理      由
一、按因犯罪而受損害之人，於刑事訴訟程序得附帶提起民事訴訟，對於被告及依民
    法負賠償責任之人，請求回復其損害，刑事訴訟法第四百八十七條第一項定有明
    文。又刑事訴訟諭知無罪之判決者，對於附帶民事訴訟部份應以判決駁回原告之
    訴，同法第五百零三條第一項前段亦有明文。
二、本件被上訴人戊○○、毆顯能、丙○○、乙○○被訴毀損等案件，經臺灣澎湖地
    方法院就被告毆顯能無故侵入住宅部分諭知拘役二十日，就被告戊○○、毆顯能
    、丙○○、乙○○被訴毀損部分諭知無罪，自訴人不服，全部提起上訴，經本院
    將被告戊○○、毆顯能、丙○○、乙○○被訴毀損部分判決上訴駁回在案，至於
    被告毆顯能無故侵入住宅部分改判無罪在案。原審認為被告等被訴毀損部分，業
    經原審判決無罪，依前揭刑事訴訟法第五百零三條第一項前段規定，原告之訴，
    自應予以駁回，其假執行聲請，失所附麗，一併駁回。至於被告丁○○被訴侵入
    住宅部分，雖經原審為有罪判決，惟查造成原告損害者，應係原告遭毀損、竊盜
    之事實，被告丁○○侵入住宅之行為，則非造成系爭損害之原因行為，依法自不
    得就此部分提起附帶民事訴訟請求損害賠償，原告此部分之訴及其假執行之聲請
    ，亦均應予駁回，附此敘明。因此原審諭知駁回上訴人原審之訴及其假執行之聲
    請，尚無不合。上訴人上訴意旨，指摘原判決不當，為無理由，應予駁回。
三、據上論結，應依刑事訴訟法第四百九十條前段、第三百六十八條，判決如主文。
中    華    民    國     八十九     年      十二      月      十三      日
                              臺灣高等法院高雄分院刑事第七庭
                                  審判長法官  王光照
                                        法官  黃憲文
                                        法官  黃壽燕
右正本證明與原本無異。
不得上訴。
                                      書記官  蘇恒仁
中    華    民    國     八十九     年      十二      月      十四      日
                                                                        Ｋ


司法院資訊處製作；財團法人民間司法改革基金會備份。
